el: Σχήμα άκρου κρουστών: Βελανίδι; Βαρέλι; Στρογγυλό; Δάκρυ; Άλλο
pt-BR: Formato da ponta da baqueta: Bolota; Barril; Redondo; Mini-trailer; Outro
it: Forma della bacchetta per percussioni: Ghianda; Barile; Rotondo; Goccia; Altro
lt-LT: Mušamųjų instrumentų galvutės forma: Gilės forma; Rutuliukas; Apvalus; Lašo forma; Kita
hu: Ütőhangszer végének alakja: Makk; Cső; Kerek; Könnycsepp; Egyéb
fr: Forme de la pointe de la percussion: Gland; Tonneau; Rond; Mini-caravane; Autre
ru: Форма наконечника ударного инструмента: Желудь; Бочка; Круглый; Каплевидный; Другой
ko: 타악기 팁 모양: 도토리; 배럴; 라운드; 티어드롭; 기타
tr: Perküsyon uç şekli: Meşe palamudu; Varil; Yuvarlak; Gözyaşı; Diğer
nb: Perkusjon-spissform: Eikenøtt; Tønne; Rund; Teardrop; Annet
hr-HR: Oblik vrha palice: Žirov; Bačvasti; Okrugli; Suza; Ostalo
ja: パーカッション用ドラムスティックの先端の形状: ドングリ; バレル; ラウンド; ティアドロップ; その他
sk-SK: Tvar hrotu paličky: Žaluďový; Hlavňový; Okrúhly; Slzový; Iné
nl: Vorm tip percussie-instrument: Eikel; Vat; Rond; Traan; Andere
sv: Form av slagverksspets: Ekollon; Tunna; Rund; Teardrop; Övrigt
cs: Tvar perkusní špičky: Žalud; Barel; Oválná; Slza; Jiné
ro-RO: Forma vârfului instrumentului de percuție: Ghindă; Butoi; Rotund; Lacrimă; Altele
de: Form des Schlagzeug-Tips: Eichelförmig; Fass; Rund; Träne; Sonstiges
pt-PT: Formato de ponta de percussão: Bolota; Barril; Redondo; Em forma de lágrima; Outro
zh-TW: 打擊樂器末端形狀: 橡子; 桶; 圓頭; 淚珠; 其他
th: รูปร่างปลายหัวเครื่องเคาะจังหวะ: ลูกโอ๊ก; ทรงบาร์เรล; ทรงกลม; หยดน้ำตา; อื่นๆ
es: Forma de la punta para percusión: Bellota; Barril; Redondo; Lágrima; Otros
sl-SI: Oblika konice palice za bobne: Ovalna; Odebeljena; Okrogla; Kaplja; Drugo
zh-CN: 敲击尖端形状: 橡子; 桶型; 圆头; 泪滴状; 其他
vi: Hình dạng đầu bộ gõ: Hạt sồi; Thùng; Mũi giày tròn; Nhỏ gọn; Khác
fi: Lyöntikapulan kärjen muoto: Tammenterho; Tynnyri; Pyöreä; Kyynel; Muu
bg-BG: Форма на перкусионния връх: Жълъд; Цев; Кръгъл; Teardrop; Други
da: Percussionspidsform: Agern; Tønde; Rund; Tåre; Andet
en: Percussion tip shape: Acorn; Barrel; Round; Teardrop; Other
pl: Kształt końcówki perkusyjnej: Żołędzie; Beczka; Runda; Łza; Inne